【裁判字號】    89,易,2168
【裁判日期】    890828
【裁判案由】    誣告
【裁判全文】
臺灣板橋地方法院刑事判決                        八十九年度易字第二一六八號
    公  訴  人  臺灣板橋地方法院檢察署檢察官
    被      告  乙○○
右列被告因誣告案件，經檢察官提起公訴（八十九年度偵字第四五０六號），本院判
決如左：
    主  文
乙○○未指定犯人，而向該管公務員誣告犯罪，處拘役伍拾日，如易科罰金，以參佰
元折算壹日。
    事  實
一、乙○○於民國八十八年十月二日，向經營汽車租賃業之甲○○租用車號為ＧＶ－
    二０九八號自用小客車一輛，於翌日即八十八年十月三日上午駕駛該車在桃園縣
    觀音鄉台十五線四十七公里處發生車禍，並將該車棄置於車禍現場而離去。嗣因
    甲○○因租期屆滿，向乙○○催討該車，乙○○明知該車已在桃園縣觀音鄉發生
    車禍，並未失竊，竟向甲○○謊稱該車已失竊，而基於誣告之犯意，於八十八年
    十月二十二日二十三時三十分許，陪同不知情之甲○○前往臺北縣警察局土城分
    局廣福派出所，利用甲○○未指定犯人，而向該所值班警員誣告上開車輛失竊，
    報請該管司法警察機關展開偵查。嗣於八十八年十一月七日甲○○經桃園縣警察
    局大園分局通知，前往該車之棄置地點領回上開車輛，始得知上情。
二、案經臺灣板橋地方法院檢察署檢察官自動檢舉偵查起訴。
    理  由
一、訊據被告乙○○對於其在上開時地向甲○○租車，嗣並陪同不知情之甲○○前往
    臺北縣警察局土城分局廣福派出所，利用甲○○未指定犯人，而向該所值班警員
    誣告上開車輛失竊等情固坦承不諱，惟矢口否認有誣告之犯行，辯稱：我沒有騙
    甲○○，車子是由「李冠生」使用，後來發生車禍之事我不知情，我是找不到車
    子，才陪同甲○○去向警方報案的云云。
二、經查，上開車號為ＧＶ－二０九八號自用小客車一輛經被告於八十八年十月二日
    承租後，於翌日即在桃園縣觀音鄉發生車禍，並置於車禍現場，直至同年十一月
    七日甲○○始經警方通知前往取回該車及被告確有陪同甲○○前往臺北縣警察局
    土城分局廣福派出所報案該車失竊等情，業據證人甲○○於偵查中及本院審理時
    證述明確，復據證人即桃園縣警察局大園分局觀音分駐所警員鄒仁鑫、柳明貴分
    別於偵查中到庭結證屬實，並有汽車出借約定書、本票、存證信函、桃園縣警察
    局舉發違反道路交通管理事件通知單、收據、車輛尋獲證明單、汽車新領牌照登
    記書、汽車出廠證、切結書各一份、汽車交修單（估價單）二紙及車輛照片十六
    張附卷可稽。況被告所指之「李冠生」之人所使用之行動電話門號，卻係涂成平
    之門號，有和信電訊股份有限公司八十九年一月四日函及所附資料附卷可稽，被
    告復未能提供「李冠生」之真實姓名年籍住址等資料供本院查證，縱該車確係由
    被告於承租後交付「李冠生」使用，嗣並於承租之翌日即發生車禍，衡情，被告
    應可自「李冠生」處得知上情，殊無不知之理，更不會在不知有車禍，但知該車
    業已交付「李冠生」使用之情況下，貿然向甲○○表示該車已失竊，由此可見，
    被告陪同甲○○前往臺北縣警察局土城分局廣福派出所報案該車失竊，並立切結
    書證明該車失竊之行為，確有誣告之犯意至明。是被告所辯，尚難採信。事證明
    確，被告之犯行堪以認定。
三、核被告所為，係犯刑法第一百七十一條第一項之未指定犯人誣告罪。爰審酌被告
    之品性、智識程度、生活狀況，其未指定犯人，而向該管公務員誣告犯罪，侵害
    國家司法權行使之正確性，被告犯罪之動機、目的、手段、所生之危害及被告犯
    罪後雖已結清修車費用，業據證人甲○○供明在卷，但仍飾詞狡辯之態度等一切
    情狀，量處如主文所示之刑，並諭知易科罰金之折算標準。
據上論斷，應依刑事訴訟法第二百九十九條第一項前段，刑法第一百七十一條第一項
、第四十一條，罰金罰鍰提高標準條例第一條前段、第二條，判決如主文。
本案經檢察官林建中到庭執行職務
中    華    民    國      八十九      年      八       月    二十八    日
                                      臺灣板橋地方法院刑事第一庭
                                          法  官  楊  千  儀
右正本證明與原本無異。
如不服本判決，應於判決送達後十日內，向本院提出上訴狀。
                                          書記官  王      明
中    華    民    國      八十九      年               月               日
附錄本案論罪科刑法條全文
刑法第一百七十一條
未指定犯人，而向該管公務員誣告犯罪者，處一年以下有期徒刑、拘役或三百元以下
罰金。
未指定犯人，而為造、變造犯罪證據或使用偽造、變造之犯罪證據，致開始刑事訴訟
程序者亦同。


司法院資訊處製作；財團法人民間司法改革基金會備份。
